【裁判字號】    89,易,65
【裁判日期】    890330
【裁判案由】    贓物
【裁判全文】
台灣苗栗地方法院刑事判決                            八十九年度易字第六五號
    公  訴  人  臺灣苗栗地方法院檢察署檢察官
    被      告  甲○○
右列被告因贓物案件，經檢察官提起公訴（八十八年度偵字第五三四二號），本院判
決如左：
    主  文
甲○○收受贓物，累犯，處有期徒刑陸月，如易科罰金以參佰元折算壹日。
    事  實
一、甲○○前於民國八十四年間，因違反麻醉藥品管理條例及犯竊盜罪，為台灣高等
    法院及台灣新竹地方法院分別判處有期徒刑八月及五月確定，嗣經台灣新竹地方
    法院定執行刑為應執行有期徒刑一年確定；同年十月間，復因違反藥事法及麻醉
    藥品管理條例，為台灣新竹地方法院分別判處有期徒刑三月及十月，應執行有期
    徒刑一年確定，以上經接續執行，於八十六年七月二十三日縮刑期滿執行完畢。
    八十七年三月間，又違反麻醉藥品管理條例，為本院判處有期徒刑六月，如易科
    罰金以三百元折算一日確定，於八十八年三月二十七日在監執行完畢。不知警惕
    ，於八十八年十月二十七日晚上九時二十分許，在苗栗縣苗栗市北苗里「非凡遊
    藝場」內向徐秋森（本院另案審理中）借用機車，徐秋森則將一支鑰匙交給甲○
    ○，並告知機車放在苗栗市北苗里「阿秋檳榔攤」後面沒有車牌那輛。甲○○知
    悉徐秋森所持有該未懸掛車牌，引擎號碼ＫＬ００二四八五號之重型機車（原車
    號為ＩＬＣ─三九二號，該車係乙○○所有，於八十八年十月二十三日上午十時
    許，在苗栗縣頭份鎮尖下里十二鄰尖下一八二號前失竊）為來源不明之贓物，竟
    基於收受贓物之犯意，予以借用收受，供己騎乘使用。同日晚上九時四十分許，
    甲○○騎乘該車搭載不知情之紀淑惠行經苗栗市○○街與勵志街口為警攔下檢查
    ，甲○○知該車來歷不明，心虛稱要打電話，即趁機逃跑，嗣在前開「阿秋檳榔
    攤」後面仍為警逮捕而悉上情，並扣得徐秋森交付甲○○之機車鑰匙一支。
二、案經苗栗縣警察局移送臺灣苗栗地方法院檢察署檢察官偵查起訴。
    理  由
一、訊據被告甲○○坦承有於上開時地向徐秋森借用收受該機車等情不諱，核與徐秋
    森在警訊時供述之情節相符。惟被告矢口否認有何收受贓物之犯行，辯稱：不知
    該機車係來源不明之贓物云云。經查：
    （一）前開機車之車號為ＩＬＣ─三九二號，該車係乙○○所有，於八十八年十
          月二十三日上午十時許，在苗栗縣頭份鎮尖下里十二鄰尖下一八二號前失
          竊，業據被害人乙○○在警訊時指述在卷，並有贓物認領保管收據及車輛
          竊盜、車牌失竊資料個別查詢報表─查詢車輛認可資料各一份在卷可憑，
          足見該機車確係他人失竊之贓物。
    （二）將機車交被告收受之徐秋森在警訊時供稱上開機車是他人失竊之車輛，被
          告來借車時，伊將鑰匙交給被告，並告知到「阿秋檳榔攤」後面去騎沒車
          牌，綠色那輛重型機車（見偵卷第四頁反面、第五頁及反面）。就借車之
          過程，核與被告在警、偵訊時所供之情節相符（見偵卷第十頁反面、第三
          十三頁反面）。查該機車係八十六年出廠，有前開車輛竊盜、車牌失竊資
          料個別查詢報表─查詢車輛認可資料可稽，且現尚值新台幣（下同）二萬
          二千元左右，亦據被害人乙○○在警訊時陳稱在卷（見偵卷第十六頁反面
          ）。衡情，該機車既非他人報廢之車輛，若非來源有問題，焉會未懸掛車
          牌？被告明知該車未懸掛車牌，於偵訊及本院審理時復自承：借車時未向
          徐秋森拿機車行照等証件（見偵卷第三十三頁反面、本院八十九年三月十
          六日筆錄），亦與常情有違。
    （三）被告在警訊時自承同日晚上九時四十分許，伊騎乘該車搭載紀淑惠行經苗
          栗市○○街與勵志街口為警攔下檢查時，伊告知警員要打電話給「阿秋森
          」後，就趕快跑走（見偵卷第十頁），核與紀淑惠在警訊時所証：為警攔
          檢後，被告對警員稱沒帶証件，要去打電話，當時我留在原地，被告就趕
          快跑走（見偵卷第十四頁反面）之情節相符。參諸紀淑惠在警訊時另証稱
          ：被告說要打電話時，伊告知有行動電話可用，但被告卻說不要，要去打
          公用電話（見偵卷第十五頁）等情以觀。若非被告知該車之來源有問題，
          何須逃跑？且有現成的行動電話可用，何以非得去別處打公用電話不可？
    （四）綜上可知，被告於借用上開機車時，對該機車為贓物應有所認識，所辯不
          知該機車係來源不明之贓物云云，應係卸責之詞，不足採信。本件事證明
          確，被告犯行應堪認定。
二、核被告甲○○收受贓物所為，係犯刑法第三百四十九條第一項之收受贓物罪。查
    被告前於八十四年間，因違反麻醉藥品管理條例及犯竊盜罪，為台灣高等法院及
    台灣新竹地方法院分別判處有期徒刑八月及五月確定，嗣經台灣新竹地方法院定
    執行刑為應執行有期徒刑一年確定；同年十月間，復因違反藥事法及麻醉藥品管
    理條例，為台灣新竹地方法院分別判處有期徒刑三月及十月，應執行有期徒刑一
    年確定，以上經接續執行，於八十六年七月二十三日縮刑期滿執行完畢。八十七
    年三月間，又違反麻醉藥品管理條例，為本院判處有期徒刑六月，如易科罰金以
    三百元折算一日確定，於八十八年三月二十七日在監執行完畢，有台灣苗栗地方
    法院檢察署刑案資料查註紀錄表及台灣高等法院被告全國前案紀錄表各一份在卷
    可憑，其在有期徒刑之執行完畢後五年以內，再犯有期徒刑以上之本罪，為累犯
    ，應依刑法第四十七條之規定加重其刑。爰審酌被告之上開素行、本件犯罪之手
    段、所生危害及犯後否認犯行之態度等一切情狀，量處如主文所示之刑，並諭知
    易科罰金之折算標準。至扣案之機車鑰匙一支，係被告向徐秋森借用贓車時，徐
    秋森所交付，非被告所有，亦非供其犯罪所用之物，與刑法第三十八條第一項第
    二款沒收之要件不符，不另為沒收之諭知，附此敘明。
據上論斷，應依刑事訴訟法第二百九十九條第一項前段、刑法第三百四十九條第一項
、第四十七條、第四十一條、罰金罰鍰提高標準條例第一條前段、第二條，判決如主
文。
本案經檢察官蔡宗熙到庭執行職務。
中      華      民      國      八十九      年      三    月     三十   日
                                      臺灣苗栗地方法院刑事庭
                                          法  官  劉  興  浪
右正本證明與原本無異。
如不服本判決，應於判決送達後十日內向本院提出上訴狀（應附繕本），上訴於臺灣
高等法院台中分院。
                                          書記官  劉  秋  雯
中      華      民      國      八十九      年      三    月    三十    日
參考法條
刑法第三百四十九條第一項：
收受贓物者，處三年以下有期徒刑、拘役或五百元以下罰金。


司法院資訊處製作；財團法人民間司法改革基金會備份。
